【裁判字號】    99,易,51
【裁判日期】    990331
【裁判案由】    違反毒品危害防制條例
【裁判全文】
臺灣屏東地方法院刑事判決                99年度易字第51號
公  訴  人  臺灣屏東地方法院檢察署檢察官
被      告  甲○○
上列被告因違反毒品危害防制條例案件，經檢察官提起公訴（98
年度偵字第6245號），嗣因被告就被訴事實為有罪之陳述，經本
院裁定適用簡式審判程序審理，判決如下：
    主  文
甲○○持有第二級毒品，處有期徒刑貳月，如易科罰金，以新臺
幣壹仟元折算壹日，扣案之甲基安非他命壹包（驗後淨重零點零
柒公克，另含殘留甲基安非他命難以完全析離之包裝袋壹個）
均沒收銷燬之；又轉讓第三級毒品，共陸罪，各處如附表編號一
至六所示之刑。應執行有期徒刑玖月，如易科罰金，以新臺幣壹
仟元折算壹日，扣案之甲基安非他命壹包（驗後淨重零點零柒
公克，另含殘留甲基安非他命難以完全析離之包裝袋壹個）均沒
收銷燬之，扣案之K 他命分裝鐵盤個、分裝毒品刮卡片伍枚，
均沒收。
    事  實
一、甲○○明知甲基安非他命、K 他命（即愷他命），分別經公
    告列為毒品危害防制條例第2 條第2 項第2 、3 款之第二、
    三級毒品，不得非法持有、轉讓，竟基於持有第二級毒品甲
    基安非他命及轉讓第三級毒品K 他命之犯意，(一)於民國96、
    97年間某日，以不詳方式取得甲基安非他命1 包（驗前淨重
    0.047 公克，驗後淨重0.037 公克）而持有之。(二)分別於98
    年7 月某日、同年8 月17日某時、同年8 月26日某時，在其
    位於屏東縣屏東市○○路409 巷9 號居處內，分別無償轉讓
    數量不詳之K 他命予陳湘霖施用，陳湘霖當場將K 他命捲入
    香煙內而施用。(三)另分別於98年7 月某日、同年8 月17日某
    時、同年8 月26日某時，在其上址居處內，分別無償轉讓數
    量不詳之K 他命予林妤恬施用，林妤恬當場將K 他命捲入香
    煙內而施用。嗣於98年8 月26日下午5 時48分許，經警持本
    院核發之搜索票，至上址執行搜索，並扣得甲基安非他命1
    包（驗餘淨重0.037 公克）、被告所有之K 他命分裝鐵盤3
    個及分裝毒品刮卡片5 枚。
二、案經屏東縣政府警察局移送臺灣屏東地方法院檢察署檢察官
    偵查起訴。
    理  由
一、按本件被告所犯係死刑、無期徒刑、最輕本刑為3 年以上有
    期徒刑以外之罪，其於準備程序就被訴事實為有罪之陳述，
    經本院告知簡式審判程序之旨，並聽取其與公訴人之意見後
    ，認無不得或不宜改依簡式審判程序進行之情事，依刑事訴
    訟法第273 條之1 第1 項規定，當庭裁定本件行簡式審判程
    序，合先敘明。
二、上揭犯罪事實，業據被告於本院審理中坦承不諱，此外並有
    陳湘霖、林妤恬於警詢及偵查中之供述、高雄市立凱旋醫院
    濫用藥物成品檢驗鑑定書1 紙、屏東縣政府警察局刑警大隊
    偵三隊偵辦毒品案尿液送檢人真實姓名對照表3 紙、臺灣檢
    驗科技股份有限公司濫用藥物尿液檢驗報告3 紙、搜索扣押
    筆錄、扣押物品目錄表、扣押物品清單、蒐證照片10張等在
    卷可稽，足認被告前揭自白與事實相符，本案事證明確，被
    告犯行堪以認定。
三、按毒品危害防制條例於98年5 月20日修正公布，然本次修正
    並未另訂施行日期，而同條例第36條所規定：「本條例自公
    布後六個月施行。」應係專指92年7 月9 日修正公布之條文
    ，而非嗣後每次修正之全部條文，則此次修正應依中央法規
    標準法第13條之規定，自公布日起至第3 日即98年5 月22日
    發生效力，故就被告本案所犯轉讓毒品之犯行，本院適用法
    律時應毋庸為毒品危害防制條例新舊法之比較。另按甲基安
    非他命、K 他命為毒品危害防制條例第2 條第2 項第2 、3
    款所規定之第二、三級毒品，自不得非法持有或轉讓，核被
    告甲○○所為，係犯毒品危害防制條例第8 條第3 項轉讓第
    三級毒品、同條例第11條第2 項持有第二級毒品罪。又被告
    分別轉讓第三級毒品K 他命予陳湘霖、林妤恬各3 次之行為
    ，被告轉讓之時間或對象並不相同，不論被告係以明示或默
    示方式同意陳湘霖、林妤恬2 人各3 次之施用行為，該合計
    6 次之轉讓行為應屬犯意各別，行為不同，自應分論併罰。
    而被告持有第二級毒品甲基安非他命之行為，與轉讓K 他命
    之行為，犯意及行為亦均不同，亦應分論併罰。另被告於本
    案偵查及審判中均坦承有上開轉讓第三級毒品K 他命予陳湘
    霖及林妤恬之犯行，應依毒品危害防制條例第17條第2 項規
    定減輕其刑。爰審酌被告持有毒品數量尚微，而轉讓K 他命
    部分被告固僅將毒品無償提供友人施用，但因其轉讓之行為
    ，增加毒品之流通性，致他人遭受毒品危害，且對於社會產
    生極不良負面影響，並兼衡其無償轉讓第三級毒品K 他命予
    陳湘霖、林妤恬施用之數量亦應非鉅，惟次數非少，及被告
    於偵查及本院審理時坦承犯行，態度尚可，轉讓毒品部分依
    法並應減輕其刑，並斟酌被告之經濟狀況及智識程度等一切
    情狀，分別量處如主文或附表所示之刑，及諭知易科罰金之
    折算標準，並於依法定應執行刑後，再諭知易科罰金之折算
    標準如主文所示（按司法院於98年6 月19日作成釋字第662
    號解釋謂：「中華民國94年2 月2 日修正公布之現行刑法第
    41條第2 項，關於數罪併罰，數宣告刑均得易科罰金，而定
    應執行之刑逾6 個月者，排除適用同條第1 項得易科罰金之
    規定部分，與憲法第23條規定有違，並與本院釋字第366 號
    解釋意旨不符，應自解釋公布之日起失其效力」，故刑法第
    41條第8 項於98年12月30日修正已明定：「第1 項至第4 項
    及第7 項之規定，於數罪併罰之數罪均得易科罰金或易服社
    會勞動，其應執行之刑逾6 月者，亦適用之」，並於99 年1
    月1 日生效施行，以符合釋字第662 號解釋意旨；且刑法施
    行法為達新法修正之目的，解決新舊法律適用疑義，而配合
    增訂第3 條之3 規定：「刑法第41條及第42條之1 之規定，
    於中華民國98年12月15日刑法修正施行前已裁判確定之處罰
    ，未執行或執行未完畢者，亦適用之」，亦於同日生效施行
    ，是本件所定應執行之刑雖已逾6 月，惟依上開修正後之規
    定，仍應予諭知易科罰金之折算標準）。
四、另按查獲之第一、二級毒品及專供製造或施用第一、二級毒
    品之器具，不問屬於犯人與否，均沒收銷燬之，毒品危害防
    制條例第18條第1 項前段定有明文。扣案之毒品1 包，經送
    高雄市立凱旋醫院鑑定後，認含有甲基安非他命成分（驗前
    淨重0.047 公克，驗後淨重0.037 公克），有該院前揭濫用
    藥物成品檢驗鑑定書在卷可稽，自應依毒品危害防制條例第
    18條第1 項前段規定宣告沒收銷燬之。又裝載該毒品之包裝
    袋1 個，該院雖未同時鑑定是否含有毒品甲基安非他命成分
    ，惟「一般鑑定裝袋內毒品之程式，均係以傾倒方式，將包
    裝袋內之毒品倒出、稱重、以儀器檢驗部分等，倒出時若認
    必要，則輔以刮杓刮取袋內粉末，然無論依何種方式分離，
    包裝袋內均有極微量之第一級毒品海洛因殘留」，業經法務
    部調查局93年3 月19日調科壹字第09300113060 號函釋在案
    ，此為本院職務上已知之事實，而甲基安非他命情形亦顯然
    類同，足認前開包裝袋內含極微量第二級毒品甲基安非他命
    殘留而無法析離，均應整體視為查獲之第二級毒品甲基安非
    他命宣告沒收銷燬之。至於扣案之K 他命分裝鐵盤3 個及分
    裝毒品刮卡片5 枚，既係被告所有，並係供陳湘霖、林妤恬
    無償自被告處取得毒品後施食毒品之物，自與被告轉讓第三
    級毒品之犯行有關，應依毒品危害防制條例第19條第1 項前
    段規定沒收，附此述明。
據上論斷，應依刑事訴訟法第273 條之1 第1 項、第284 條之1
、第299 條第1 項前段，毒品危害防制條例第8 條第3 項、第11
條第2 項、第17條第2 項、第18條第1 項前段、第19條第1 項前
段，刑法第11條、第41條第1 項前段、第8 項、第51條第5 款，
刑法施行法第1 條之1 ，判決如主文。
本案經檢察官劉昀到庭執行職務。
中    華    民    國    99    年    3     月    31    日
                  刑事第一庭    法  官  黃紀錄
以上正本證明與原本無異。
如不服本判決應於收受判決後10日內向本院提出上訴書狀，並
應敘述具體理由；其未敘述上訴理由者，應於上訴期間屆滿後
20日內向本院補提理由書（均須按他造當事人之人數附繕本）
「切勿逕送上級法院」。
中    華    民    國    99    年    3    月    31    日
                                    書記官  戴仲敏
附表
┌──┬────────────────┬────────────────┐
│編號│        犯罪行為                │        宣告之罪刑              │
├──┼────────────────┼────────────────┤
│ 一 │被告於98年7 月某日某時，在屏東縣│甲○○轉讓第三級毒品，處有期徒刑│
│    │屏東市○○路409 巷9號 居處內，無│貳月，如易科罰金，以新臺幣壹仟元│
│    │償轉讓數量不詳之K 他命予陳湘霖施│折算壹日，扣案之K 他命分裝鐵盤│
│    │用，陳湘霖當場將K 他命捲入香煙內│個、分裝毒品刮卡片伍枚，均沒收。│
│    │而施用。                        │                                │
├──┼────────────────┼────────────────┤
│ 二 │被告於98年8 月17日某時，在屏東縣│甲○○轉讓第三級毒品，處有期徒刑│
│    │屏東市○○路409 巷9號 居處內，無│貳月，如易科罰金，以新臺幣壹仟元│
│    │償轉讓數量不詳之K 他命予陳湘霖施│折算壹日，扣案之K 他命分裝鐵盤│
│    │用，陳湘霖當場將K 他命捲入香煙內│個、分裝毒品刮卡片伍枚，均沒收。│
│    │而施用。                        │                                │
├──┼────────────────┼────────────────┤
│ 三 │被告於98年8 月26日某時，在屏東縣│甲○○轉讓第三級毒品，處有期徒刑│
│    │屏東市○○路409 巷9號 居處內，無│貳月，如易科罰金，以新臺幣壹仟元│
│    │償轉讓數量不詳之K 他命予陳湘霖施│折算壹日，扣案之K 他命分裝鐵盤│
│    │用，陳湘霖當場將K 他命捲入香煙內│個、分裝毒品刮卡片伍枚，均沒收。│
│    │而施用。                        │                                │
├──┼────────────────┼────────────────┤
│ 四 │被告於98年7 月某日某時，在屏東縣│甲○○轉讓第三級毒品，處有期徒刑│
│    │屏東市○○路409 巷9號 居處內，無│貳月，如易科罰金，以新臺幣壹仟元│
│    │償轉讓數量不詳之K 他命予林妤恬施│折算壹日，扣案之K 他命分裝鐵盤│
│    │用，林妤恬當場將K 他命捲入香煙內│個、分裝毒品刮卡片伍枚，均沒收。│
│    │而施用。                        │                                │
├──┼────────────────┼────────────────┤
│ 五 │被告於98年8 月17日某時，在屏東縣│甲○○轉讓第三級毒品，處有期徒刑│
│    │屏東市○○路409 巷9號 居處內，無│貳月，如易科罰金，以新臺幣壹仟元│
│    │償轉讓數量不詳之K 他命予林妤恬施│折算壹日，扣案之K 他命分裝鐵盤│
│    │用，林妤恬當場將K 他命捲入香煙內│個、分裝毒品刮卡片伍枚，均沒收。│
│    │而施用。                        │                                │
├──┼────────────────┼────────────────┤
│ 六 │被告於98年8 月26日某時，在屏東縣│甲○○轉讓第三級毒品，處有期徒刑│
│    │屏東市○○路409 巷9號 居處內，無│貳月，如易科罰金，以新臺幣壹仟元│
│    │償轉讓數量不詳之K 他命予林妤恬施│折算壹日，扣案之K 他命分裝鐵盤│
│    │用，林妤恬當場將K 他命捲入香煙內│個、分裝毒品刮卡片伍枚，均沒收。│
│    │而施用。                        │                                │
└──┴────────────────┴────────────────┘

司法院資訊處製作；財團法人民間司法改革基金會備份。
